【裁判字號】    94,易,1168
【裁判日期】    950127
【裁判案由】    竊盜
【裁判全文】
臺灣士林地方法院刑事判決              94年度易字第1168號
公  訴  人  臺灣士林地方法院檢察署檢察官
被      告  戊○○
上列被告因竊盜案件，經檢察官提起公訴（94年度偵字第12460
號）及移送併辦（95年度偵字第236 號、臺灣桃園地方法院檢察
署94年度偵字第20722 號），經被告於準備程序中就被訴事實為
有罪之陳述，本院合議庭裁定由受命法官獨任以簡式審判程序審
理，並判決如下：
    主  文
戊○○連續竊盜，累犯，處有期徒刑捌月。
    事實及理由
一、犯罪事實：
(一)戊○○於民國92年間因竊盜案件，分別經本院及臺灣臺北地
    方法院判處有期徒刑5 月及6 月確定，並經法院裁定其應執
    行有期徒刑10月確定，於93年4 月22日易科罰金執行完畢。
    詎仍不知悔改，復於94年間因竊盜案件，經臺灣臺北地方法
    院於94年6 月23日，以94年度簡字第1235號判決處有期徒刑
    6 月，於94年7 月25日確定。
(二)戊○○基於意圖為自己不法所有之概括犯意，為下列竊盜行
    為：
  另於94年8 月23日某時，在台北縣新店市○○路362 號耕莘
    醫院A 棟10樓勞工體檢組辦公室內，竊取甲○○所有之手提
    包1 個（內有身份證、提款卡、存摺、印章及新台幣800 元
    ）得手。
  又於94年8 月30日下午1 時許在同上址耕莘醫院A 棟3 樓外
    科醫師辦公室內，先竊取癸○○所有之醫師白袍1 件，並穿
    著該醫師白袍，於同日下午1 時30分許進入耕莘醫院聽力檢
    查室內，竊得乙○○所有之背包1 只（內有身份證、駕照、
    健保卡及新台幣9,000元）。
  於94年10月5 日中午12時20分許，在桃園縣龜山鄉○○路5
    號林口長庚醫院地下室內取得醫師白袍1 件使用，並穿著該
    醫師白袍至上開醫院放射診斷科1 樓休息室內，連續竊取壬○○皮包內之現金新台幣（下同）10,000元、丁○○皮包內
    現金1,500 元及辛○○皮包內之現金2,000 元，得手後將白
    袍置於原處後離去。
  再於94年10月7 日下午4 時許，在臺北市○○區○○路2 段
    325 號「三軍總醫院內湖院區眼科辦公室」內，竊取庚○○
    所有之之筆記型電腦1 部，得手後將之販售，所得款項業已
    花用完畢。
  末於94年11月16日下午1 時許，在臺北市○○區○○路2 段
    325 號「三軍總醫院內湖院區護理站」櫃臺上，竊取己○○
    所有之技術員白袍1 件，得手後據為己有，並身著該技術員
    白袍，進入丙○○醫師之耳鼻喉科辦公室內，竊取丙○○所
    有之筆記型電腦1 部，得手後於離去之際，為丙○○發現報
    警處理，並起出上揭丙○○失竊之筆記型電腦1 部及己○○
    失竊之技術員白袍1 件，始悉上情。
貳、程序事項：
    本件被告戊○○所犯並非死刑、無期徒刑、最輕本刑為3 年
    以上有期徒刑之罪或高等法院管轄第一審案件，其於準備程
    序進行中，先就被訴事實為有罪之陳述，經告知其簡式審判
    程序之旨，並聽取公訴人及被告之意見後，本院合議庭依刑
    事訴訟法第273 條之1 第1 項之規定，裁定由受命法官獨任
    進行簡式審判程序，合先敘明。
參、實體事項：
一、按被告以外之人於審判外之言詞或書面陳述，除法律有規定
    者外，不得作為證據。前項規定，於法院以簡式審判程序或
    簡易判決處刑者，不適用之，刑事訴訟法第159 條定有明文
    。
二、上開事實有下列證據足以證明：
(一)被告自白：被告戊○○於檢察官偵查中、本院準備程序及審
    理中自白上述犯罪事實，其任意自白核與下列事證相符，自
    應採為證據。
(二)被害人甲○○、癸○○、乙○○於警詢指述：放置於台北市
    耕莘醫院辦公室內財物遭竊之事實。
(三)被害人壬○○、丁○○、辛○○於警詢指述：於林口長庚醫
    院休息室皮包內財物遭竊之事實。
(四)被害人己○○、庚○○、丙○○於警詢指訴：在上開三軍總
    醫院內湖院區財物遭竊之情形。
(五)書證：
    己○○、丙○○立具之贓物認領保管收據各1 份、贓物照
      片2張。
    耕莘醫院監視器翻拍照片1 張、94年10月5 日監視器翻拍
      照片4張、94年10月7日監視器翻拍照片1張。
(六)物證：94年10月5日、10月7日監視器錄影光碟各1張。
(七)綜上積極證據，上述犯罪事實已得確切之證明，被告犯行堪
    以認定，應依法論罪科刑。
三、論罪科刑之理由：
(一)核被告的行為，係犯刑法第320 條第1 項之竊盜罪。
(二)被告先後多次竊盜行為，時間緊接，手法相同，所犯為構成
    要件相同之罪，顯係基於概括犯意而為，應依連續犯規定以
    一罪論，並依法加重其刑。
(三)公訴人起訴事實雖僅為犯罪事實部分，並未敘及事實欄
    其餘竊盜犯行，然檢察官就犯罪事實之一部起訴者，其效力
    及於全部，該部分事實與公訴人起訴之犯罪事實既具有連續
    犯之裁判上一罪關係，依審判不可分之原則，此部分應為起
    訴效力所及，本院自應併予審究。
(四)查被告有事實欄所載之犯罪科刑執行紀錄，此有臺灣高等法
    院被告前案紀錄表附卷可按，其受有期徒刑之執行完畢後，
    5 年以內再犯本件有期徒刑以上之罪，係屬累犯，應依刑法
    第47條之規定遞加重其刑。
(五)爰審酌被告有事實欄所示之前科，有臺灣高等法院被告前案
    紀錄表存卷可考，顯見其素行不佳、身強體健，未思依憑己
    力謀生，竟欲不勞而獲、多次在醫院等公共場所行竊他人財
    物，對民眾生命及財產安全所生之危害甚鉅、各次犯罪之動
    機、目的、手段、竊得財物價值、犯後終知坦承犯行等一切
    情狀，量處如主文所示之刑，以示懲儆。
四、應適用之法律：
    刑事訴訟法第273 條之1 第1 項、第310 條之2 、第454 條
    第1 項、第299 條第1 項前段，刑法第56條、第320條第1項
    、第47條，罰金罰鍰提高標準條例第1 條前段，判決如主文
    。
五、如不服本件判決，得自收受判決送達之日起10日內，向本院
    提出上訴書狀，上訴於第二審法院。
本案經檢察官鄭嘉欣到庭執行職務。
中    華    民    國    95    年    1     月    27    日
                  刑事第三庭法  官  汪梅芬
以上正本證明與原本無異。
如不服本判決應於送達後10日內，向本院提出上訴。
                            書記官  林旻弘
中    華    民    國    95    年    1     月    27    日
附錄論罪法條：
刑法第320條第1項
意圖為自己或第三人不法之所有，而竊取他人之動產者，為竊盜
罪，處5 年以下有期徒刑、拘役或500 元以下罰金。


司法院資訊處製作；財團法人民間司法改革基金會備份。
